# 合并不同行业的公司附注如何披露

提问人：toori_hikari 时间：2011-02-15 17:17:08
准备出一家投资公司的报告，该公司需要合并一家金融类企业和一家房地产企业，附注有没有特定的格式？还是按照各自的科目披露格式进行汇总就可以？

回答人：chenyiwei
核算内容的性质相同或者类似的科目还是尽可能归并。性质特殊的行业特有项目，可以考虑单列。 另外现在新准则下的合并报表格式都是兼容所有主要行业的常用报表项目的。